---
title: "Ejercicios Dataframes"
output: pdf_document
---

```{r setup, include=FALSE}
knitr::opts_chunk$set(echo = TRUE)
```


# Acceso y selección de secciones de un  data frames


## Vamos a trabajar con un ejemplo que viene por defecto en la instalación de R USArrests. Este data frame contiene la información para cada estado Americano de las tasas de criminales (por 100.000 habitantes). Los datos de las columnas se refieren a Asesinatos, violaciones y porcentaje de la población que vive en áreas urbanas. Los datos son de 1973. Contesta a las siguientes preguntas sobre los datos

### Las dimensiones del dataframe

```{r}
dim(USArrests)
```

### La longitud del dataframe (filas o columnas)

```{r}
nrow(USArrests)
ncol(USArrests)
```


### ¿Cómo calcularías el número de filas?

Con `nrow` o `dim`

```{r}
nrow(USArrests)
dim(USArrests)[1]
```

### Obtén el nombre de las filas y las columnas para este data frame

```{r}
rownames(USArrests)
colnames(USArrests)
```



### échale un vistazo a los datos, por ejemplo a las seis primeras filas

```{r}
head(USArrests, 6)
```


### Ordena de forma decreciente las filas de nuestro data frame según el porcentaje de población en el área urbana. Para ello investiga la función order () y sus parámetros.

```{r}
USArrests[order(USArrests$UrbanPop, decreasing = T), ]
```

### ¿Podrías añadir un segundo criterio de orden?, ¿cómo?

Si, añadiendo un segundo vector por el que ordenar:

```{r}
USArrests[order(USArrests$UrbanPop, USArrests$Rape, decreasing = T), ]
```


### Muestra por pantalla la columna con los datos de asesinato

```{r}
USArrests$Murder
```

### Muestra las tasas de asesinato para el segundo, tercer y cuarto estado

```{r}
USArrests$Murder[2:4]
```

### Muestra las primeras cinco filas de todas las columnas

```{r}
USArrests[1:5,]
```

### Muestra todas las filas para las dos primeras columnas

```{r}
USArrests[, 1:2]
```

### Muestra todas las filas de las columnas 1 y 3

```{r}
USArrests[,c(1,3)]
```


### Muestra solo las primeras cinco filas de las columnas 1 y 2


```{r}
USArrests[1:5, 1:2]
```

### Extrae las filas para el índice Murder

```{r}
USArrests["Murder"]
```

### ¿Que estado tiene la menor tasa de asesinatos? ¿qué línea contiene esa información?, obtén esa información

Buscamos el minimo de esa columna, y con `which` buscamos su posicion en el dataframe

```{r}
indice_min_murder <- which(USArrests$Murder == min(USArrests$Murder))
USArrests[indice_min_murder,]
```

### ¿Que estados tienen una tasa inferior al 4%?, obtén esa información

Igual que el anterior, pero cambiando la condición del which para que sea la que tiene menos de un 4%.

```{r}
indice_murder_menor_4 <- which(USArrests$Murder < 4)
USArrests[indice_murder_menor_4,]
```


### ¿Que estados estan en el cuartil superior (75) en lo que a poblacion en zonas urbanas se refiere? 

```{r}
# miramos los cuartiles y nos quedamos con el tercer
tercer_cuartil_poblacion <- summary(USArrests$UrbanPop)[5]
tercer_cuartil_poblacion
# miramos todas las filas por encima del tercer cuartil
USArrests[USArrests$UrbanPop > tercer_cuartil_poblacion,]
```


## Carga el set de datos CO2 y realiza las siguientes acciones:

```{r}
CO2
```

### Ordena alfabéticamente los datos en función de la variable Plant. Recuerda que Plant es un factor. Imprime el resultado por pantalla para comprobarlo

```{r}
# vemos que es un factor ordenado
CO2$Plant

CO2[order(CO2$Plant),]
```

### Ordena los datos en función del incremento de la variable uptake y el orden alfabético de la planta (en ese orden)

```{r}
CO2[order(CO2$uptake, CO2$Plant),]
```

### Ordena de nuevo los datos en function del increment de la variable uptake y el orden alfabético reverso de la planta (en ese orden)

```{r}
CO2[order(CO2$uptake, -CO2$Plant),]
```




## Para este ejercicio vamos a usar el dataset state.x77. Asegurate de que el objeto es un dataframe, si no lo es fuerza su conversión.


```{r}
class(state.x77)
state_x77 <- as.data.frame(state.x77)
class(state_x77)
state_x77
```

### Averigua cuantos estados tienen ingresos (Income) menores de 4300. Pista investiga subset()

```{r}
?subset
ingresos_menor_4300 <- subset(state_x77, state_x77$Income < 4300)
ingresos_menor_4300
nrow(ingresos_menor_4300)
```

Hay 20 estados con ingresos menores de 4300.

### Averigua cual es el estado con los ingresos mas altos

```{r}
state_x77[which.max(state_x77$Income),]
```

### Crea un data frame 2 df2 con los datasets existentes en R: state.abb, state.area, state.division, state.name, state.region. Las filas tienen que ser los nombres de los estados.

```{r}
state.abb
df2 <- data.frame(state.abb, state.area, state.division, state.region, row.names = state.name)
df2
```

### Elimina de todas las variables la palabra state. Busca alguna función para strings.

```{r}
names(df2) <- gsub("state\\.", "", names(df2))
df2
```

```{r}
df2
df2 <- subset(df2, select = -c(3))
df2
```

### Añade por columnas el nuevo dataframe df2 al dataframe state.x77. Elimina las variables Life Exp, HS Grad, Frost, abb, y are.

```{r}
new_state_x77 <- cbind(state_x77, df2)
new_state_x77
new_state_x77 <- subset(new_state_x77, select = -c(4, 6, 7, 9, 10))
new_state_x77
```

### Añade una variable que categorice el nivel de formacion (illiteracy) de manera que  [0,1) is low, [1,2) is some, [2, inf) is high. Pista. Hazlo de dos formas usando la función cut() y usando ifelse()


```{r}
Illiteracy_factor <- cut(new_state_x77$Illiteracy, c(0, 1, 2, Inf), labels = c("low", "some", "high"), ordered_result = TRUE)
new_state_x77_cut <- cbind(new_state_x77, Illiteracy_factor)
new_state_x77_cut

Illiteracy_factor <- ifelse(new_state_x77$Illiteracy < 1, "low", ifelse(new_state_x77$Illiteracy < 2, "some", "high"))

Illiteracy_factor <- factor(Illiteracy_factor, levels = c("low", "some", "high"), ordered = TRUE)
new_state_x77_ifelse <- cbind(new_state_x77, Illiteracy_factor)
new_state_x77_ifelse

```


### Encuentra que estado del oeste (west) tiene la formación mas baja y los mayors ingresos. ¿Que estado es?

```{r}
new_state_x77[which(new_state_x77$region == "West" & new_state_x77$Illiteracy == min(new_state_x77$Illiteracy)),]
```








