---
title: "Ejercicios factores"
author: "Antonio David Villegas Yeguas"
date: "29/10/2021"
output: pdf_document
---

```{r setup, include=FALSE}
knitr::opts_chunk$set(echo = TRUE)
```


# Factors

## Dado x = c(1, 2, 3, 3, 5, 3, 2, 4, NA), ¿cuáles son los levels de factor(x)?

Es 1, 2, 3, 4 y 5, ya que NA se es un valor perdido dentro de dichos niveles, por lo que no podrá ser parte de los niveles.

```{r}
x <- c(1, 2, 3, 3, 5, 3, 2, 4, NA)
factor(x)
```

## Dado x <- c(11, 22, 47, 47, 11, 47, 11) y la ejecución de la sentencia 
factor(x, levels=c(11, 22, 47), ordered=TRUE)
¿cuál es el cuarto elemento de la salida?

Es 47, ya que el cuarto elemento pertenece al último nivel

```{r}
x <- c(11, 22, 47, 47, 11, 47, 11)
factor(x, levels=c(11, 22, 47), ordered=TRUE)
```


## Para el factor z <- c("p", "a" , "g", "t", "b"), reemplaza el tercer elemento de z por "b".

Sería la tercera opción, cambiando el tercer elemento por una b cambiaría el factor, y haría que el tercer elemento de z sea una b. La opción a no está permitida, ya que no existe una funcion factor<-, solo la de consulta, y la opción b sería correcta si no existiera el nivel "b" dentro del factor, y los corchetes deberían estar fuera de los argumentos, lo que cambiaria el nivel 3 del factor z, pero como ya existe ese nivel no nos debería dejar duplicarlo.

```{r}
z <- c("p", "a" , "g", "t", "b")
z[3] <- "b"
factor(z)
```

## Dado z <- factor(c("p", "q", "p", "r", "q")) escribe una expresión de R que cambie el level  "p" a "w"


```{r}
z <- factor(c("p", "q", "p", "r", "q"))
z
levels(z)[1] <- "w"
z
```




## Usa el dataset “iris”

```{r}
iris_data <- iris
```

### escribe la expresión necesaria para convertir la variable “Sepal.Length”  en un factor con cinco niveles (levels) . Pista (mira la función table() y la función cut().

Con `table(iris_data$Sepal.Length)` he observado los valores de la caracteristica Sepal.Length, y he decido separar en los puntos de corte, 3.5, 4.5, 5.5, 6.5, 7.5 y 8.5 para hacer un factor de cinco niveles con `cut`.

```{r}
table(iris_data$Sepal.Length)
levels(cut(iris_data$Sepal.Length, c(seq(3.5, 8.5, 1))))
iris_data$Sepal.Length
```


### escribe la expresión necesaria para generar una tabla de frecuencias con dos filas y tres columnas. Las filas deben referirse a si la variable “Sepal.length” es menor que 5 y las columnas a las diferentes especies.

Simplemente comparamos el vector lógico de `iris_data$Sepal.Length < 5` con el vector de especies de iris con la función `table`.

```{r}
table(iris_data$Sepal.Length < 5, iris_data$Species)
```

## El factor responses se define como

```{r}
responses <- factor(c("Agree", "Agree", "Strongly Agree","Disagree", "Agree"))
```

sin embargo nos damos cuenta que tiene un nuevo nivel, "Strongly Disagree", que no estaba presente cuando se creó. Añade el nuevo nivel al factor y conviértelo en un factor ordenado.

Aplicamos un `relevel` para reordenar los niveles, y del resultado pasamos el factor a uno ordenado. Tras esto, añadimos el último nivel que nos piden.

```{r}
responses <- ordered(relevel(responses, ref = "Strongly Agree"))
levels(responses) <- c(levels(responses), "Strongly Disagree")
responses

```

## Dado el factor:

```{r}
x <- factor(c("high","low","medium","high","high","low","medium"))
```

escribe la expresión en R que permita dar valores numéricos únicos para los distintos niveles (levels) de x según el siguiente esquema

```{r}
data.frame(unique(as.numeric(x)))
```
