---
title: "ejercicios_estructuras"
author: "Antonio David Villegas Yeguas"
date: "7/10/2021"
output: pdf_document
---

```{r setup, include=FALSE}
knitr::opts_chunk$set(echo = TRUE)
```

# Ejercicios sobre estructuras de programación en R

## Crea una función creciente que indique si los elementos de un vector dado son estrictamente crecientes. No se permite ordenar el vector.

```{r}
creciente <- function(vector_entrada) {
	resultado <- TRUE
	
	# miramos si el minimo está en la posicion 1 y eliminamos esa posicion
	# de esta forma, si no está ordenado de forma creciente, el minimo no estará en la
	# primera posicion
	while(length(vector_entrada) > 0 && resultado) {
		resultado = min(vector_entrada) == vector_entrada[1]
		vector_entrada <- vector_entrada[-1]
	}
	
	resultado
}

v1 <- 1:10
v2 <- 1:10
v2[4] <- 0
print(v1)
print(creciente(v1))
print(v2)
print(creciente(v2))
```


## Crea una función "montecarlo" que calcule la estimación de la siguiente integral: 

```{r}
montecarlo <- function(num_iteraciones = 1000) {
	# creamos un vector de numeros aleatorios entre 0 y 1,
	# tantos aleatorios como iteraciones
	total <- runif(num_iteraciones, 0, 1)
	
	# creamos una funcion que nos realice la comprobacion y
	# aplicamos lapply sobre los numeros aleatorios
	f <- function(value) ifelse(value < runif(1, 0,1)^2, 1, 0)
	total <- unlist(lapply(total, f ))
	sum(total) / num_iteraciones
}
print(montecarlo(1000000))
```

## Crea una lista de 5 vectores numéricos y ordena todos los vectores de la lista.


```{r}

# creamos un vector de longitud cinco
lista <- vector(length = 5)

# con lapply, cremos una lista de cinco vectores, cada uno de ellos con 10 numeros aleatorios
# entre 0 y 10
lista <- lapply(lista, function(objeto) {objecto <- runif(10, 0, 10)})

# ordenamos cada elemento de la lista
lista <- lapply(lista, sort)
lista
```

## Calcula el valor mínimo de cada columna de una matriz, pero toma los valores impares como numeros negativos y los pares como positivos.

En este ejercicio he tenido dos interpretaciones del enunciado.

1. Los valores de las posiciones impares los interprete como números negativos

```{r}
valores <- runif(25, 0, 10)
matriz <- matrix(valores, 5, 5)
matriz
f <- function(columna) {
	# las posiciones impares pasan a ser negativas
	columna[seq(1, length(columna), 2)] <- -columna[seq(1, length(columna), 2)]
	# devuelvo el minimo de la columna
	min(columna)
}
# con la funcion apply se lo aplico a cada columna de la matriz
min_values <- apply(matriz, 2, f)
min_values
```


2. Los valores que sean impares son negativos (aqui solo uso valores enteros)

```{r}
valores <- as.integer(runif(25, 0, 10))
matriz <- matrix(valores, 5, 5)
matriz
f <- function(columna) {
	# si un valor en columna es par, lo devuelvo, si es impar, le cambio el signo
	columna <- ifelse(columna %% 2 == 0, columna, -columna)
	# devuelvo el minimo de la columna
	min(columna)
}

# con la funcion apply se lo aplico a cada columna de la matriz
min_values <- apply(matriz, 2, f)
min_values

```

## Dada una matriz devuelva una lista con los valores mayores a 7 de cada fila.

```{r}
valores <- as.integer(runif(25, 0, 15))
matriz <- matrix(valores, 5, 5)
matriz
# con la funcion apply se lo aplico a cada fila de la matriz
# devolvemos los valores de la fila que sean mayores que siete
mayor_siete <- apply(matriz, 1, function(fila){fila[fila > 7]})
# en cada posición de la lista estarán los valores que son mayores a 7 de la respectiva
# fila en la matriz
mayor_siete

```

