---
title: "Ejercicios matrices"
author: "Antonio David Villegas Yeguas"
date: "29/10/2021"
output: pdf_document
---

```{r setup, include=FALSE}
knitr::opts_chunk$set(echo = TRUE)
```

# Matrices

## Crea los siguientes vectores:


```{r}
new_hope <- c(460.998007, 314.4)
empire_strikes <- c(290.475067, 247.9)
return_jedi <- c(309.306177, 165.8)
```


### Construye la matriz star_wars_matrix con  esos vectores

```{r}
# le pasamos los tres vectores, son tres filas, y los datos están por filas
star_wars_matrix <- matrix(c(new_hope, empire_strikes, return_jedi), nrow = 3, byrow = TRUE)
star_wars_matrix
```

### Añádele nombres a las columnas y filas de la matriz según las descripciones dadas anteriormente de los datos

```{r}
rownames(star_wars_matrix) <- c("new_hope", "empire_strikes", "return_jedi")
colnames(star_wars_matrix) <- c("US_millions_sales", "rest_countries_millions_sales")
star_wars_matrix
```

### Calcula las ganacias  mundiales de cada película y  guardalas en un vector que se llame worldwide_vector.

```{r}
star_wars_matrix
worldwide_vector <- apply(star_wars_matrix, 1, sum)
worldwide_vector
```

### Añade éste ultimo vector como una columna nueva a la matriz star_wars_matrix y asigna el resultado a all_wars_matrix. Usa para ello la función cbind().

```{r}
all_wars_matrix <- cbind(star_wars_matrix, worldwide_vector)
all_wars_matrix
```


### Calcula las ganancias totals en USA y fuera de USA para las tres películas. Puedes usar para ello la función colSums()

```{r}
# si queremos tambien las totales a nivel mundial, nos quedariamos
# con todo el resultado de colSums, no solo la primera y segunda fila
ganancias <- colSums(all_wars_matrix)[1:2]
```



### Calcula la media de ganancias para todas las películas fuera de los estados unidos. Asigna esa media la variable non_us_all.


```{r}
non_us_all <- mean(all_wars_matrix[,2])
non_us_all
```


### Haz lo mismo pero solo par alas dos primeras películas . Asigna el resultado a la variable non_us_some.

```{r}
non_us_some <- mean(all_wars_matrix[1:2,2])
non_us_some

```


### Calcula cuantos visitantes hubo para cada película en cada área geográfica. Ya tienes las ganancias totales en star_wars_matrix. Asume que el precio de las entradas es de cinco euros/dólares (Nota: el numero total de visitantes para cada pelicula dividido por el precio del ticket te da el numero de visitantes)

```{r}
ticket_price <- 5.0
star_wars_matrix
visits_millions <- star_wars_matrix / ticket_price
visits_millions
```



# Subsetting matrices y arrays


## Crea un array i <- array(c(1:10),dim=c(5,2)). ¿Que información te dan los siguientes comandos?

```{r}
i <- array(c(1:10),dim=c(5,2))
dim(i)
nrow(i)
ncol(i)
```

Nos da las dimensiones de i (filas y columnas), el número de filas, y el número de columnas repectivamente.


## Descárgate el fichero array_datos.txt de PRADO (Datos/):

### impórtalo en tu work space de R teniendo en cuenta que es un texto tabulado

```{r}
array_datos <- read.delim("array_datos.txt")
array_datos
```


### Después crea un documento con los mismos datos pero en formato csv en vez de tab separated

```{r}
write_csv(array_datos, "array_datos.csv")
```
