---
title: "Ejercicio funciones"
author: "Antonio David Villegas Yeguas"
date: "6/10/2021"
output: pdf_document
---

```{r setup, include=FALSE}
knitr::opts_chunk$set(echo = TRUE)
```


# Ejercicios sobre funciones en R

## Crea una función "impares" que dado un vector devuelva la cantidad de elementos impares que contiene.

Para este ejercicio creamos una función que sume el resultado de aplicar la operación de módulo con 2 a los elementos del vector.

```{r}
impares <- function(vector_entrada){
	numero_impares <- sum(vector_entrada %% 2)
	numero_impares
}

vector_ejemplo = c(23, 1, 22, 50, 55, 33, 24)
print(impares(vector_ejemplo))
```

## Crea una función "cambio" que dada una matriz de numeros enteros reemplaze todos los NA por el valor 0.

```{r}
cambio <- function(matriz_entrada) {
	# almacenamos las dimensiones
	dimensiones <- dim(matriz_entrada)
	
	# buscamos los indices de los que NO son numeros (notar que el parámetro invert
	# está a TRUE)
	indices <- grep("[1-9+]", as.vector(matriz_entrada), invert = TRUE)
	como_vector <- as.vector(matriz_entrada)
	# cambiamos los elementos que no son números (NA) a 0
	como_vector[indices] <- 0
	# devolvemos la forma de matriz y devolvemos el resultado
	matrix(como_vector, ncol = dimensiones[1], nrow = dimensiones[2])

}

m <- matrix(1:100, ncol = 10)
m[as.integer(runif(5, 1, nrow(m))), as.integer(runif(5, 1, ncol(m)))] <- NA
m
m <- cambio(m)
m
```


## Crea una función "unir" que dados dos vectores devuelva un nuevo vector con los elementos de ambos vectores sin repetidos.

Para este ejercicio escogemos todos los valores del primer vector, pero del segundo vector solo escogemos aquellos valores que no están en b utilizando el operador `%in%`

```{r}
unir <- function(vector_a, vector_b) {
	c(vector_a, vector_b[!(vector_b %in% vector_a)])
}

vector1 <- c(1:20)
vector2 <- c(15:25)
resultado <- unir(vector1, vector2)
resultado
```

## Crea una función "vyc" que dado un string devuelva una lista de dos componentes que contenga las vocales y las consonantes.

```{r}
vyc <- function(string_entrada) {
	# eliminamos lo que no sea palabra y los espacios en blanco
	string_entrada <- gsub("[\\W[:blank:]]", "", string_entrada)
	# dividimos el string por caracteres
	string_entrada <- unlist(strsplit(string_entrada, split = ""))
	# con grep nos quedamos con las consonantes y las vocales 
	consonantes <- string_entrada[grep("[^aeiouAEIOU]", string_entrada)]
	vocales <- string_entrada[grep("[aeiouAEIOU]", string_entrada)]
	list(vocales, consonantes)
}

cadena <- "Mi cadena de caracteres"
lista_vyc <- vyc(cadena)
print(lista_vyc)
```


## Crea una función partir que dado un vector v y dos valores x e y (siendo y opcional), retorne un vector con los valores que aparecen luego del primer x y hasta el primer y. De no indicarse el valor de y se devolveran todos los valores que aparecen luego del primer x hasta el final del vector.

```{r}
partir <- function(v, x, y = NA) {
	# buscamos x  en la lista
	primera_pos <- grep(paste("^",x,"$", sep = ""), v)[1]
	# le resto una para que no incluya el ultimo elemento
	ultima_pos <- grep(paste("^",y,"$", sep = ""), v)[1] - 1
	
	# en caso de que y sea NA, lo eliminamos con min de NA y la longitud
	# de v, para quedarnos con la longitud de v
	ultima_pos <- min(ultima_pos, length(v), na.rm = TRUE)
	
	# cogemos el intervalo que nos interesa
	resultado <- v[primera_pos:ultima_pos]
	# le quitamos el primer resultado,
	# ya que nos piden despues del primer x
	# el ultimo ya se lo hemos quitado al restar uno a ultima pos
	# y si no dan y quieren todo el vector, manteniendo el ultimo, así
	# que no es necesario quitarlo
	resultado <- resultado[-1]
}
vec <- c(1, 2, 4, 6, 3, 4, 6, 5)
resultado <- partir(vec, 4, 5)
print(resultado)
resultado <- partir(vec, 4)
print(resultado)
resultado <- partir(vec, 4, 3)
print(resultado)

```


