---
title: "Ejercicios dia 1"
author: "Antonio David Villegas Yeguas"
date: "26/10/2021"
output: pdf_document
---

```{r setup, include=FALSE}
knitr::opts_chunk$set(echo = TRUE)
```


# R interactivo

## Crea números del 1 al 30 usando el operador “:”


```{r}
1:30
```

## Busca en la ayuda que hace la función seq(). Crea una secuencia de números del 1 al 30 con un incremento de 0.5.

```{r}
?seq
seq(1, 30, 0.5)
```

## Lee los distintos argumentos que pueden utilizar la función seq() para saber que se puede hacer. Después crea una secuencia de 100 números, empezando en el numero 20 y con un incremento del 0.5


```{r}
seq(from = 20, by = 0.5, length.out = 100)
```

## Investiga si existen vectores en R definidos para los siguientes casos: letras minúsculas, letras mayúsculas, nombre de los meses del año y nombre de los meses del año abreviado

Si, existe `letters`, `LETTERS`, `month.name` y `month.abb` respectivamente.

```{r}
?letters
```

## Investiga la función rep() con la ayuda. Crea una secuencia que contenga los valores del 1 al 8 repetidos cinco veces.

```{r}
?rep
rep(1:8, times = 5)
```

## Crea una secuencia que contenga las cuatro primeras letras del abecedario 6 veces.

rep(letters[1:4], times = 5)


# Vectores y manipulación de vectores

## Crea los siguientes vectores utilizando el comando c():

### un vector del 1 al 20

```{r}
c(1:20)
```

### un vector del 20 al 1

```{r}
c(20:1)
```

### un vector que tenga el siguiente patrón: 1, 2, 3, … , 19, 20, 19, 18,…, 2, 1

```{r}
c(1:20, 19:1)
```

## Genera un vector x que contenga 9 números comprendidos entre 1 y 5

```{r}
c(seq(1, 5, length.out = 9))
```


## Busca que hace la función sequence(). ¿Cual es la diferencia con la función seq()

```{r}
?sequence
```

La diferencia con `seq` es que `sequence` recibe un vector, y para cada elemento del vector genera una secuencia. Todos los argumentos son vectores de cara a poder añadir los parametros `from`, `by` entre otros.

## Crea el vector numérico x <- c(2.3, 3.3, 4.4) y accede al segundo elemento del vector

```{r}
x <- c(2.3, 3.3, 4.4)
x[2]
```

## Crea un vector numérico “z” que contenga del 1 al 10. Cambia la clase del vector forzando que sea de tipo carácter. ¿qué pasa si vuelves a poner z en la terminal?.

```{r}
z <- 1:10
z
z_como_caracteres <- as.character(z)
z_como_caracteres
```

Como vemos, ha convertido cada elemento de z en cadena de caracteres

## Ahora cambia el vector z a numérico de nuevo

```{r}
z_numerico <- as.numeric(z_como_caracteres)
z_numerico
```

## Crea un vector x con 100 elementos, selecciona de ese vector una muestra al azar de tamaño 5. Quizás quieres averiguar que hace la función sample(). Investiga opciones de extraer valores con y sin remplazo.

```{r}
?sample
x <- c(1:100)
muestra <- sample(x, 5)
muestra
```

Si escojo la muestra con reemplazamiento me podrían salir valores repetidos. Es decir, si tengo un vector de 100 elementos, si utilizo `sample` sin reemplazamiento para escoger cinco valores, al escoger el primer valor los elementos tienen una probabilidad de $1/100$ de ser escogidos, al escoger el segundo de $1/99$, etc, mientras que si selecciono con reemplazamiento, la probabilidad es siempre de $1/100$, ya que siempre mantengo los 100 elementos.


## Genera un vector de enteros “integer” con 100 números entre el 1 y el 4 de forma aleatoria. Para ello mira en la ayuda la función runif().

```{r}
?runif

integer <- runif(100, 1, 4)
integer
```

## Ordena el vector por tamaño usando la función sort(). ¿Qué devuelve la función sort()?

```{r}
?sort
ordenados <- sort(integer)
ordenados
```
### Si quisieras invertir el orden de los elementos del vector que función utilizarías.

```{r}
?rev
ordenados_decreciente <- rev(ordenados)
ordenados_decreciente
```



## Ahora busca en la ayuda la función order(). Aplicala sobre el vector 
x <- c(2.3, 3.3, 4.4) que hemos generado en los ejercicios anteriores. ¿Cuál es la diferencia con la función sort()?


```{r}
?order
x <- c(2.3, 3.3, 4.4)
x
posiciones_ordenadas <- order(x)

```

La diferencia con `sort` es que `sort` devuelve una copia del conjunto ordenado, mientras que `order` devuelve las permutaciones que habría que realizar para ordenar el conjunto, es decir, una lista de indices que si se aplica ese orden, el vector quedaría ordenado.

## Crea un vector x que contenga dos veces los números ordenados del 1 al 10. Investiga la función rep(). Una vez comprobado que funciona elimina las entradas repetidas del vector, para ello consulta la función unique().

```{r}
x <- rep(1:10, 2)
x

x <- unique(x)
x
```


# Explora el indexado de Vectores

## Ejecuta los siguientes comandos y comprueba su resultado

```{r}
x <- 1:10
names(x) <- letters[x]
x[1:3]
x[c(1,10)]
x[c(-1,-2)]
x[ x > 5]
x[c("a","d")]
x[]
x <- 1:10; y <- c(x[1:5],99,x[6:10]); y

```

## Crea un vector x con números del 1 al 100

```{r}
x <- c(1:100)
x
```

### extrae los valores del 2 al 23.

```{r}
x[2:23]
```

### Del mismo vector x extrae ahora todos los valores menos del 2:23

```{r}
x[seq(-23, -2)]
```

### Cambia el número en la posición 5 por el valor 99

```{r}
x
x[5] <- 99
x
```

## Crea un vector lógico del vector letters, (e.g. comprobando si existe c en el vector letters)

```{r}
vector_logico <- letters == 'c'
vector_logico
```

## Qué devuelve el siguiente comando?

```{r}
which(rep(letters,2)=="c")
```

Este comando replica dos veces el vector `letters`, tras esto crea un vector lógico buscando la letra `c`, y con which comprueba que indices del vector lógico son verdaderos. Devuelve 3 y 29, la posición de las dos c.

## ¿Qué devuelve el siguiente comando? 

```{r}
match(c("c","g"), letters) 
```

Con `match` busca en `letters` los elementos dados. Devuelve 3 y 7, las posiciones de la c y la g.


## Crea un vector x de elementos -5, . . . , -1, 0, 1, . . . , 6. Escribe un código en R del tipo x['algo'], para extraer:

```{r}
x <- c(-5:6)
x
```
### elementos de x menores que  0

```{r}
x[x < 0]
```

### elementos de x menores o igual que 0

```{r}
x[x <= 0]
```


### elementos of x mayor o igual que 3,

```{r}
x[x >= 3]
```

### elementos de x menor que 0 o mayor que  4

```{r}
x[x < 0 | x >= 4]
```

### elementos de x mayor que 0 y menor que 4

```{r}
x[x > 0 & x < 4]
```

### elementos de x distintos de 0

```{r}
x[x != 0]
```


## El código is.na se usa para identificar valores ausentes (NA). Crea el vector x<- c(1,2,NA) y averigua que pasa cuando escribes is.na(x). Prueba con x[ x!=NA ] ¿obtienes con este comando los “missing values” de x?. ¿cuál es tu explicación?


```{r}
x <- c(1, 2, NA)

is.na(x)

x[ x != NA ]

```

Cuando usamos `is.na` obtenemos un vector lógico, con la misma longitud que el vector original, que nos indica para cada posicion si un valor es NA.

Si usamos la segunda opción no funciona para obtener los valores NA. La explicación es que seguramente esté comparando con el literal "NA", no buscando los missing values.

## determina que objetos tienes en tu directorio de trabajo

```{r}
ls()
```

## Crea un vector de valores según la fórmula e^x cos(x) at x = 3, 3.1, 3.2, … , 6

```{r}
x <- c(seq(3, 6, 0.1))
x
x <- exp(x) * cos(x)
x
```

## Calcula la siguiente sumatoria

```{r}
x <- 10:100
x <- x^3 + 4 * x^2
x <- sum(x)
x
```


## Crea un vector con la siguiente fórmula

```{r}
x <- runif(100, 1, 100)
x
x_mean <- mean(x)
x_mean
x <- abs(x - x_mean) / 2
x
```

## Crea los vectores

```{r}
set.seed(50)
xVec <- sample(0:999, 250, replace=T)
yVec <- sample(0:999, 250, replace=T)
```

### Selecciona las variables de yVec >600

```{r}
yVec[yVec > 600]
```

### R permite extraer encontrar las posiciones en las que se encuentran los elementos que cumplen una determinada condición con which(). Utiliza esta función para¿Cuáles son las posiciones de yVec >600?

```{r}
which(yVec > 600)
```

### ¿Qué posiciones de xVec son idénticas a las posiciones >600 de yVec?

No entendia si pedia las posiciones de xVec que cumplian la condicion en yVec, o que cumplieran que fueran iguales y que ademas en yVec sea mayor que 600 (que no es ningun caso)

```{r}
xVec[which(yVec > 600)]
which(yVec == xVec & yVec > 600)
```


### ¿Cuántos números de xVec son divisibles por 2. Nota: el operador modulo es %% en R. ¿Cuanto vale su suma?

```{r}
sum(xVec %% 2 == 0)
suma <- sum(xVec[xVec %% 2 == 0])
suma
```

### Ordena los numeros de xVec en orden creciente según los valores de yVec

```{r}
xVec[order(yVec)]
```



# Búsqueda de valores idénticos y distintos en Vectores

## Haz la intersección de dos vectores month.name[1:4] y  month.name[3:7] usando la función intersect().

```{r}
intersect(month.name[1:4], month.name[3:7])
```

## Recupera los valores idénticos entre dos vectores usando %in%. Esta función devuelve un vector lógico de los elementos idénticos. Utiliza posteriormente el vector lógico generado para poder extraer ese subset del vector original

```{r}
v1 <- c(1:30)
v2 <- c(20:35)

coincidencias <- v1 %in% v2
coincidencias

v1[coincidencias]

```

## Si x= month.name[1:4] e y= month.name[3:7] recupera los valores únicos en el primer vector. Para ello investiga la función diff(). 
¿Es posible usar diff() con caracteres?. Busca una alternativa. Pista: busca funciones que contengan diff en el nombre. Comprueba si importa el orden en el que se pongan los vectores en la función.

No se puede usar diff, ya que nos obliga a que x sea de tipo numérico. Una alternativa sería diffChr

```{r}
x <- month.name[1:4]
y <- month.name[3:7]
?diff
library(diffobj)
diffChr(x, y)

```

## Une dos vectores sin duplicar las entradas repetidas en uno nuevo llamado x. Investiga la función unión().

```{r}
?union
z <- union(x, y)
z
```

## Recupera las entradas duplicadas de x

```{r}
x_con_duplicados <- c(x, x[1:2])
x_con_duplicados
x_con_duplicados[duplicated(x_con_duplicados)]
```


# Filtrado de Vectores, subset(), which(), ifelse()


## R permite extraer elementos de un vector que satisfacen determinadas condiciones usando la función subset(), la diferencia entre esta función y el filtrado normal es como funciona con NA, subset() los elimina automáticamente del cálculo. Para el vector x <- c(6,1:3,NA,12)calcula los elementos mayores que 5 en x usando primero el filtrado normal es decir con el operador “>”
y luego la función subset(). ¿Se obtiene el mismo resultado?


```{r}
x <- c(6,1:3,NA,12)

x[x > 5]

subset(x, x > 5)
```

El comportamiento es distinto, como vemos con subset no obtenemos el NA, mientras que con `>` si.


## R permite extraer encontrar las posiciones en las que se encuentran los elementos que cumplen una determinada condición con which(). Utiliza esta función para encontrar dado el vector z, las posiciones donde el cuadrado de z sea mayor que 8

```{r}
z <- c(1:10)
z
which(z^2 > 8)
```

## En R aparte de encontrarse los típicos bucles if-then-else existe la función ifelse(). Ifelse funciona de la siguiente manera (ver ejemplo). Para un vector x devuelve 5 para aquellos números que sean pares (módulo igual a 0) y 12 para los números impares.

```{r}
x <- c(1:10)
resultado <- ifelse(x %% 2 == 0, 5, 12)
resultado
```

## Práctica ahora para el vector x <- c(5,2,9,12) y crea un código que devuelva el doble de x si el valor de x es mayor que 6 y el triple si no lo es.

```{r}
x <- c(5,2,9,12)
resultado <- ifelse(x > 6, x*2, x*3)
resultado
```


# Matrices

## Ejecuta los siguientes comandos y observa que pasa

```{r}
M <- matrix(data=5, nr=2, nc=2)
M
M <- matrix(1:6, 2, 3)
M
M <- matrix(1:6, 2, 3, byrow=TRUE)
M
```

En el primer comando, se crea una matriz de dos filas y dos columnas (parámetros `nr` y `nc` respectivamente), utilizando como datos un único 5, que con la regla del reciclaje hace que esté en toda la matriz.

En el segundo comando se utiliza como datos el vector del 1 al 6, con dos filas y tres columnas. Notar que R rellena por defecto por columnas. En este caso, el tamaño de la matriz es 6, y el de los datos es 6, así que se usan todos los datos. En caso de que falten datos se aplicará la regla del reciclaje.

El tercer caso es igual que el segundo caso, solo que especificamos que rellene la matriz por filas y no por columnas.

## Crea un vector z con los 30 primeros números y crea con el una matriz M con 3 filas y 10 columnas.

```{r}
z <- c(1:30)
M <- matrix(z, nr = 3, nc = 10)
M
```

## Extrae la tercera columna de M en un vector

```{r}
tercera_columna_m <- M[,3]
tercera_columna_m
```
## Y calcula los efectos de los siguientes comandos

```{r}
M[1,]
M[2,]
M[,2]
M[1,2]
M[,2:3] 
```

En este caso:

a) Obtener la primera fila y todas las columas.
b) Obtener la segunda fila, todas las columnas
c) Obtener la segunda columna, todas las filas
d) Obtener el elemento de la primera fila, segunda columna.
e) Obtener de todas las filas, la columna dos y tres, una submatriz


## Crea un array de 5 x 5 y rellénalo con valores del 1 al 25.

```{r}
array(1:25, c(5,5))
```


## Dadas las matrices  m1 y m2 usa rbind() y cbind() para crear matrices nuevas. ¿En que se diferencian las matrices creadas?

```{r}
m1 <- matrix(1, nr = 2, nc = 2)
m1
m2 <- matrix(2, nr = 2, nc = 2)
m2
rbind(m1, m2)
cbind(m1, m2)
```

Con rbind y cbind podemos crear una matriz que sea el resultado de agrupar las matrices dadas por filas o por columnas.


## El operador para el producto de dos matrices es ‘ %* %’. Por ejemplo, considerando las dos matrices creadas en el ejercicio anterior utilízalo.

```{r}
m1 %*% m2
```

## La transposición de una matriz se realiza con la función t; esta función también funciona con marcos de datos. Prueba con la matriz M del ejercicio anterior

```{r}
M
t(M)
```

## La función diag() se puede usar para extraer o modificar la diagonal de una matriz o para construir una matriz diagonal. Comprueba las diferencias entre los siguientes comandos.

```{r}
diag(2.1, nr = 3, nc = 5)
diag(rbind(m1, m2) %*% cbind(m1, m2))
diag(m1) <- 10
m1
diag(3)
v <- c(10, 20, 30)
diag(v)
diag(2.1, nr = 3, nc = 5)
```

El primer comando nos crea una matriz de 3 filas y 5 columnas, donde toda la diagonal vale 2.1. El resultado es una matriz ya que hemos indicado el numero de filas y columnas

El segundo comando nos devuelve la diagonal del resultado de haber multiplicado las matrices resultantes del `rbind` y `cbind`

El tercer comando modifica la diagonal de `m1` para que todos los valores de la diagonal valgan 10.

El cuarto crea una matriz identidad de tantas filas y columnas como hemos indicado.

El quinto comando (saltando la creación del vector) nos devuelve una matriz con los valores del vector en la diagonal y lo demás cero.

Estos cuatro comportamientos son los que aparecen en la ayuda de `diag`, en concreto en la sección Details, donde nos especifica el funcionamiento de diag dependiendo del tipo de `x`.


