---
title: "Ejercicios dia 1"
author: "Antonio David Villegas Yeguas"
date: "26/10/2021"
output: pdf_document
---

```{r setup, include=FALSE}
knitr::opts_chunk$set(echo = TRUE)
```


# R interactivo

## Crea números del 1 al 30 usando el operador “:”


```{r}
1:30
```

## Busca en la ayuda que hace la función seq(). Crea una secuencia de números del 1 al 30 con un incremento de 0.5.

```{r}
?seq
seq(1, 30, 0.5)
```

## Lee los distintos argumentos que pueden utilizar la función seq() para saber que se puede hacer. Después crea una secuencia de 100 números, empezando en el numero 20 y con un incremento del 0.5


```{r}
seq(from = 20, by = 0.5, length.out = 100)
```

## Investiga si existen vectores en R definidos para los siguientes casos: letras minúsculas, letras mayúsculas, nombre de los meses del año y nombre de los meses del año abreviado

Si, existe `letters`, `LETTERS`, `month.name` y `month.abb` respectivamente.

```{r}
?letters
```

## Investiga la función rep() con la ayuda. Crea una secuencia que contenga los valores del 1 al 8 repetidos cinco veces.

```{r}
?rep
rep(1:8, times = 5)
```

## Crea una secuencia que contenga las cuatro primeras letras del abecedario 6 veces.

rep(letters[1:4], times = 5)


# Vectores y manipulación de vectores

## Crea los siguientes vectores utilizando el comando c():

### un vector del 1 al 20

```{r}
c(1:20)
```

### un vector del 20 al 1

```{r}
c(20:1)
```

### un vector que tenga el siguiente patrón: 1, 2, 3, … , 19, 20, 19, 18,…, 2, 1

```{r}
c(1:20, 19:1)
```

## Genera un vector x que contenga 9 números comprendidos entre 1 y 5

```{r}
c(seq(1, 5, length.out = 9))
```


## Busca que hace la función sequence(). ¿Cual es la diferencia con la función seq()

```{r}
?sequence
```

La diferencia con `seq` es que `sequence` recibe un vector, y para cada elemento del vector genera una secuencia. Todos los argumentos son vectores de cara a poder añadir los parametros `from`, `by` entre otros.

## Crea el vector numérico x <- c(2.3, 3.3, 4.4) y accede al segundo elemento del vector

```{r}
x <- c(2.3, 3.3, 4.4)
x[2]
```

## Crea un vector numérico “z” que contenga del 1 al 10. Cambia la clase del vector forzando que sea de tipo carácter. ¿qué pasa si vuelves a poner z en la terminal?.

```{r}
z <- 1:10
z
z_como_caracteres <- as.character(z)
z_como_caracteres
```

Como vemos, ha convertido cada elemento de z en cadena de caracteres

## Ahora cambia el vector z a numérico de nuevo

```{r}
z_numerico <- as.numeric(z_como_caracteres)
z_numerico
```

## Crea un vector x con 100 elementos, selecciona de ese vector una muestra al azar de tamaño 5. Quizás quieres averiguar que hace la función sample(). Investiga opciones de extraer valores con y sin remplazo.

```{r}
?sample
x <- c(1:100)
muestra <- sample(x, 5)
muestra
```

Si escojo la muestra con reemplazamiento me podrían salir valores repetidos. Es decir, si tengo un vector de 100 elementos, si utilizo `sample` sin reemplazamiento para escoger cinco valores, al escoger el primer valor los elementos tienen una probabilidad de $1/100$ de ser escogidos, al escoger el segundo de $1/99$, etc, mientras que si selecciono con reemplazamiento, la probabilidad es siempre de $1/100$, ya que siempre mantengo los 100 elementos.


## Genera un vector de enteros “integer” con 100 números entre el 1 y el 4 de forma aleatoria. Para ello mira en la ayuda la función runif().

```{r}
?runif

integer <- runif(100, 1, 4)
integer
```

## Ordena el vector por tamaño usando la función sort(). ¿Qué devuelve la función sort()?

```{r}
?sort
ordenados <- sort(integer)
ordenados
```
### Si quisieras invertir el orden de los elementos del vector que función utilizarías.

```{r}
?rev
ordenados_decreciente <- rev(ordenados)
ordenados_decreciente
```



## Ahora busca en la ayuda la función order(). Aplicala sobre el vector 
x <- c(2.3, 3.3, 4.4) que hemos generado en los ejercicios anteriores. ¿Cuál es la diferencia con la función sort()?


```{r}
?order
x <- c(2.3, 3.3, 4.4)
x
posiciones_ordenadas <- order(x)

```

La diferencia con `sort` es que `sort` devuelve una copia del conjunto ordenado, mientras que `order` devuelve las permutaciones que habría que realizar para ordenar el conjunto, es decir, una lista de indices que si se aplica ese orden, el vector quedaría ordenado.

## Crea un vector x que contenga dos veces los números ordenados del 1 al 10. Investiga la función rep(). Una vez comprobado que funciona elimina las entradas repetidas del vector, para ello consulta la función unique().

```{r}
x <- rep(1:10, 2)
x

x <- unique(x)
x
```


# Explora el indexado de Vectores

## Ejecuta los siguientes comandos y comprueba su resultado

```{r}
x <- 1:10
names(x) <- letters[x]
x[1:3]
x[c(1,10)]
x[c(-1,-2)]
x[ x > 5]
x[c("a","d")]
x[]
x <- 1:10; y <- c(x[1:5],99,x[6:10]); y

```

## Crea un vector x con números del 1 al 100

```{r}
x <- c(1:100)
x
```

### extrae los valores del 2 al 23.

```{r}
x[2:23]
```

### Del mismo vector x extrae ahora todos los valores menos del 2:23

```{r}
x[seq(-23, -2)]
```

### Cambia el número en la posición 5 por el valor 99

```{r}
x
x[5] <- 99
x
```

## Crea un vector lógico del vector letters, (e.g. comprobando si existe c en el vector letters)


